臺灣彰化地方法院刑事判決　　　　　　 100年度訴字第1210號
公　訴　人　臺灣彰化地方法院檢察署檢察官
被　　　告　廖建雄
上列被告因毒品危害防制條例案件，經檢察官提起公訴（100 年
度毒偵字第1344號），被告於準備程序進行中就被訴事實為有罪
之陳述，本院進行簡式審判程序，判決如下：
    主  文
廖建雄施用第一級毒品，累犯，處有期徒刑拾壹月，扣案之第一
級毒品海洛因驗餘淨重共壹點捌公克及包裹上開海洛因之包裝
袋伍個，沒收銷燬之。又施用第二級毒品，累犯，處有期徒刑陸
月，扣案之第二級毒品甲基安非他命驗餘淨重壹點零伍伍肆公克
及包裹上開甲基安非他命之包裝袋貳個，沒收銷燬之。應執行有
期徒刑壹年月；上開扣案之第一級毒品海洛因、第二級毒品安
非他命及包裹上開海洛因、甲基安非他命之包裝袋共柒個，沒收
銷燬之。
    事  實
一、廖建雄前於民國92年間，因施用毒品案件，經法院裁定送觀
    察、勒戒後，認有繼續施用毒品之傾向，復送強制戒治，嗣
    經戒治處所評定合格，認無繼續戒治之必要，於93年9月12
    日因停止戒治付保護管束期滿未經撤銷，視為執行完畢，並
    經臺灣彰化地方法院檢察署（下稱彰化地檢署）檢察官以93
    年度戒毒偵字第355號、第356號為不起訴處分確定。復又因
    施用毒品案件，經本院以96年度訴字第2285號判處有期徒刑
    10月，嗣上訴臺灣高等法院臺中分院（下稱臺中高分院），
    經臺中高分院駁回上訴確定，又經本院分別以97年度訴字第
    129號、97年度訴字第854號判處有期徒刑各10月，上開案件
    經定執行刑為1年8月，於98年12月7日執行完畢。詎仍不知
    悔改，基於施用第一級毒品海洛因之犯意，於100年6月28日
    中午12時許，在其停放在彰化縣員林鎮○○街之自用小客車
    內，以將第一級毒品海洛因摻入香菸中點火吸食之方式，施
    用第一級毒品海洛因1次；另基於施用第二級毒品甲基安非
    他命之犯意，於100年6月26日至27日間某時點，在其停放在
    彰化縣北斗鎮卓綜合醫院對面之自用小客車上，以將第二級
    毒品甲基安非他命置入玻璃球內點火燒烤吸食其產生煙霧之
    方式，施用第二級品甲基安非他命1次。嗣於同年月28 日下
    午2時45分許，在彰化縣溪州鄉三圳村庄內巷59號前，為警
    查獲，並扣得第一級毒品海洛因5包（驗餘淨重1.83公克）
    、第二級毒品甲基安非他命2包（驗餘淨重1.0554公克），
    經採集其尿液送驗，結果呈毒品嗎啡、甲基安非他命陽性反
    應，始悉上情。
二、案經彰化縣警察局北斗分局報告臺灣彰化地方法院檢察署檢
    察官偵查起訴。
    理  由
一、被告廖建雄於準備程序中，就前揭犯罪事實為有罪之陳述，
    且所犯係死刑、無期徒刑、最輕本刑為3年以上有期徒刑以
    外之罪，經本院合議庭依刑事訴訟法第273條之1第1項之規
    定，裁定由受命法官獨任進行簡式審判程序，合先敘明。
二、訊據被告廖建雄對於上揭施用第一級毒品海洛因、第二級毒
    品甲基安非他命之犯行均坦承不諱，且經警於100年6月28日
    15時20分許依法採集其尿液送驗，結果呈嗎啡及甲基安非他
    命陽性反應乙節，有尿液代號與真實姓名對照認證單及詮昕
    科技股份有限公司濫用藥物尿液檢驗報告各1紙附卷可按；
    此外復有海洛因5包（驗餘淨重1.83公克）、甲基安非他命2
    包（驗餘淨重1.0554公克）扣案可證，足徵被告之自白與事
    實相符。又按修正毒品危害防制條例就施用毒品者，僅於「
    初犯」及「5年後再犯」二種情形，有其追訴條件之限制，
    即須於初犯經觀察、勒戒或強制戒治釋放後，5年內均無施
    用毒品之行為，始能認其前所實施之觀察、勒戒或強制戒治
    已足遮斷毒癮，而得於5年後再犯時，再予適用初犯之規定
    ，重行觀察、勒戒等程式；倘5年內已經再犯，被依法追訴
    處罰，縱其第3次（或第3次以上）施用毒品之時間在初犯釋
    放5年以後，即與「5年後再犯」之情形有別，且因已於「5
    年內再犯」，顯見其再犯率甚高，原實施觀察、勒戒或強制
    戒治，已無法收其實效，而無5年戒斷期之存在，自無再經
    觀察、勒戒及強制戒治之必要，應由檢察官逕行起訴，最高
    法院95年度台非字第59號判決、95年度台非字第65號判決及
    95年度第7次刑事庭會議決定足供參照。查本件被告前曾於
    92年間，因施用毒品案件，經送觀察、勒戒後，認有繼續施
    用毒品之傾向，復送強制戒治，於93年9月12日因停止戒治
    付保護管束期滿未經撤銷，視為執行完畢，並由彰化地檢署
    檢察官以93年度戒毒偵字第355號、第356號為不起訴處分確
    定；復於5年內之96年間，因施用第一級毒品案件，經本院
    判處有期徒刑10月、10月、10月確定，經定執行刑為1年8月
    ，於98年12月7日執行完畢等情，有臺灣高等法院被告前案
    紀錄表1份在卷可參。是以依照上開說明，本件被告施用毒
    品之犯行既經檢察官提起公訴，本院自應依法論科。綜上，
    本件事證明確，被告上開施用毒品之犯行，應堪認定。
三、核被告廖建雄所為，係犯毒品危害防制條例第10條第1項之
    施用第一級毒品罪及同條第2項之施用第二級毒品罪。又其
    持有第一級毒品海洛因及第二級毒品甲基安非他命並進而施
    用，其持有之低度行為應為施用之高度行為所吸收，均不另
    論罪。至其所犯上開2罪間，犯意各別，行為互殊，應予分
    論併罰。另被告有如事實欄所載之前科，並已執行完畢乙節
    ，有臺灣高等法院被告前案紀錄表1份附卷可憑，則其受上
    開有期徒刑執行完畢後，5年以內故意再犯本件有期徒刑以
    上之2罪，為累犯，均應依法加重其刑。爰審酌被告前曾因
    施用毒品經送強制戒治執行完畢後，猶不思戒絕毒癮、革除
    惡習，顯未能深切悔改並記取教訓，惟念及其施用毒品之犯
    行，在本質上乃屬自我戕害身心健康之行為，且其並未因此
    而有破壞社會秩序或侵害他人權益之情形，以及犯後坦承犯
    行，態度尚佳等一切情狀，就其所犯上開2罪，各量處如主
    文所示之刑，並定其應執行之刑，以資懲戒。扣案如主文所
    示之毒品海洛因、甲基安非他命，係查獲之第1級毒品、第2
    級毒品，不問屬於犯人與否，應依毒品危害防制條例第18條
    第1項前段規定沒收銷燬之；而包裹上開毒品海洛因之包裝
    袋5個、包裹上開毒品甲基安非他命之包裝袋2個，既用於裝
    盛海洛因、甲基安非他命使用，其沾染毒品後，袋內均會有
    極微量毒品殘留，無法完全析離（法務部調查局93年3月19
    日調科壹字第09300113060號函釋、高雄醫學大學附設中和
    紀念醫院管認可第005號檢驗報告參照），是上開包裝袋應
    認亦分屬第1級毒品、第2級毒品，併依同條例第18條第1項
    前段之規定沒收銷燬之。
據上論斷，應依刑事訴訟法第273條之1第1項、第299條第1項前
段，毒品危害防制條例第10條第1項、第2項、第18條第1項前段
，刑法第11條前段、第47條第1項、第51條第5款，判決如主文。
本案經檢察官黃顗雯到庭執行職務。
中    華    民    國   100    年    10    月    31    日
                       刑事第三庭  法  官
以上正本證明與原本無異。
如不服本判決應於收受判決後10日內向本院提出上訴書狀，並應
敘述具體理由；其未敘述上訴理由者，應於上訴期間屆滿後20日
內向本院補提理由書（均須按他造當事人之人數附繕本）「切勿
逕送上級法院」。
中    華    民    國   100    年    10    月    31    日
                                   書記官  許淑琴
附錄論罪科刑法條：
毒品危害防制條例第十條：
施用第一級毒品者，處六月以上五年以下有期徒刑。
施用第二級毒品者，處三年以下有期徒刑。